臺灣橋頭地方法院刑事附帶民事訴訟判決　
111年度交簡上附民字第16號
原      告  蕭唯正

被      告  李建漢
上列被告因本院111年度交簡上字第27號過失傷害案件，經原告
提起附帶民事訴訟，本院就原告請求牙齒醫療費、車輛拖吊費及
維修費之損害賠償部分，判決如下：
    主    文
原告關於牙齒醫療費新臺幣拾捌萬元、車輛拖吊費新臺幣陸仟參
佰元及車輛維修費新臺幣捌萬伍佰貳拾陸元部分之訴及其假執行
之聲請均駁回。
    事實及理由
一、原告主張：原告於民國109年8月8日10時23分許遭被告駕駛
    車輛碰撞，致原告受有傷害，爰依法請求牙齒醫療費新臺幣
    （下同）180,000元、車輛拖吊費6,300元及車輛維修費80,5
    26元及其他費用共計767,546元。並聲明：（一）被告應給
    付原告767,546元。（二）願供擔保請准宣告假執行。
二、被告未為任何聲明或陳述，亦未提出任何書狀。
三、按因犯罪而受損害之人，於刑事訴訟程序固得附帶提起民事
    訴訟，對於被告及依民法負賠償責任之人，請求回復其損害
    ，但其提起該項訴訟，須限於起訴之犯罪事實侵害個人私權
    致生損害者，始得為之，否則縱令得依其他事由，提起民事
    訴訟，亦不得於刑事訴訟程序附帶為此請求。又法院認為原
    告之訴不合法或無理由者，應以判決駁回之；刑事附帶民事
    訴訟，其刑事部分諭知無罪、免訴或不受理之判決者，應以
    判決駁回原告之訴，刑事訴訟法第502條第1項、第503條第1
    項前段分別定有明文。又按檢察官以被告連續數行為而犯同
    一之罪名提起公訴者，法院如僅認其中一行為成立犯罪，固
    無須就犯罪不能證明部分，特於主文中諭知無罪，惟刑事訴
    訟法第507條第1項（修正前之法條）所謂刑事訴訟諭知無罪
    ，按諸立法本旨，自係包含此種情形在內，故關於上述犯罪
    不能證明部分之附帶民事訴訟，亦應依同條項之規定，以判
    決駁回之，此項判決，非對於刑事判決已有上訴，則依同條
    第2項之規定，亦不得上訴。
四、經查，本件被告被訴過失傷害一案，原告雖主張其牙齒、車
    輛受有損害，並分別請求牙齒醫療費180,000元、車輛拖吊
    費6,300元及車輛維修費80,526元，就牙齒部分，經本院111
    年度交簡上字第27號過失傷害案件審理後，針對原告所受上
    排2顆牙齒脫落及1顆門牙鬆動等傷勢判決不另為無罪諭知，
    依刑事訴訟法第503條第1項前段規定，原告之訴自應予以駁
    回，其假執行聲請失所附麗，亦應併予駁回；另就車輛拖吊
    及維修費部分，因刑法並不處罰過失毀損之行為，該部分亦
    非刑事訴訟起訴之範圍，就原告此部分損害賠償請求即非因
    犯罪而受損害，依據前揭說明，原告此部分之訴為不合法，
    應予以駁回，其假執行之聲請亦失所附麗，併予駁回，惟此
    部分雖不得以附帶民事訴訟方式提起，並無礙原告依所主張
    之法律關係另循一般民事訴訟途徑起訴之權利，原告就此部
    分，仍得在時效期間內另行依法提起民事訴訟，併予敘明。
五、依刑事訴訟法第502條第1項、第503條第1項前段，判決如主
    文。
中    華    民    國    111    年    11   月    16    日
                  刑事第七庭  審判長  法  官  周佑倫 
                                      法  官  蔡宜靜
                                      法  官  黄筠雅
以上正本證明與原本無異。
如不服本判決應於收受判決後20日內向本院提出上訴書狀，並應
敘述具體理由。其未敘述上訴理由者，應於上訴期間屆滿後20 
日內向本院補提理由書（均須按他造當事人之人數附繕本）「切
勿逕送上級法院」。
本判決非對於刑事訴訟之判決有上訴時不得上訴。　　
中　　華　　民　　國　　111 　年　　11　　月　　17　　日
 　　　　　　　　　　　　　　　　　　 書記官　郭力瑋